---
title: "Riqueza de Strigiformes en Parques Nacionales de EEUU"
author: "Matías Barceló"
output: 
    html_document:
      fig_caption: true
---

```{r setup, include=FALSE}
knitr::opts_chunk$set(echo = TRUE, warning = FALSE, message = FALSE)
```


```{r cargadatos, include=FALSE}
library(tidyverse)
library(knitr)
library(lubridate)
library(dplyr)

parks <- read_csv("parks.csv")
species <- read_csv("species.csv")  %>% filter(Order == "Strigiformes")

df2 <- full_join(parks, species) %>%  
  select("Park Name", "Acres", "Family", "Scientific Name", "Conservation Status")

df <- df2 %>% group_by(`Park Name`) %>% summarise(N = n())

df3 <- df2 %>% filter(`Conservation Status`=="Threatened") %>% group_by(`Park Name`, `Scientific Name`) %>% count() %>% select(-n)

plt<- full_join(df,df2)


```


Los buhos (Strigiformes) son un grupo importante dentro de las redes tróficas. Son considerados depredadores topes, dado que se alimentanto tanto de aves como de roedores. Estas aves son muy sensibles al cambio de uso de suelo, por lo que es importante realizar medidas de conservación sobre ellas. 

Dentro de las acciones básicas en terminos de conservación de la biodiversidad, son la creación de áreas protegidas. Las áreas protegidas cumplen la funcion de disminuir las presiones humanas sobre las especies, por lo tanto la creación de áreas protegidas ayuda a conservar la biodiversidad.Actualmente, muchas especies se encuentran amenazadas dentro de los parques. En el caso de los búhos, solo *Strix occidentalis lucida* y *Strix occidentalis caurina* presentan esta categoría de amenaza. Estas especies se encuentran en diferentes parques nacionales (Tabla 1)



```{r tabla, echo=FALSE}
df3 <- df2 %>% filter(`Conservation Status`=="Threatened") %>% group_by(`Park Name`, `Scientific Name`) %>% count() %>% select(-n)
kable(df3, caption = "Tabla 1. Especies presentes en Parques Nacionales que se encuentran bajo la categoría de Amenazadas")
```

Otro aspecto relevante, es que las áreas protegidas cuenten con una superficie tal que permita el normal funcionamiento del ecosistema, y se espera que áres protegidas con mayor tamaño albergen un mayor número de especies. 

De acuerdo a un estudio sobre biodiversidad y parques nacionales, en el caso de los buhós, pareciera que no existe una relación positiva entre la superficie de los parques y la riqueza de especies (Figura 1)

```{r grafico, echo=FALSE, fig.cap="Figura 1. Relación entre la superficie de los parques nacionales de EEUU y la riqueza de especies de búhos"}
ggplot(plt, aes(x= Acres, y = N)) + stat_smooth(method= "lm", aes()) + geom_point() + theme_classic() + ylab("Riqueza de Especies") + xlab("Superficie Parque (Acres)") + scale_x_continuous(labels = scales::comma)

```




En promedio, cada parque tiene `r round(mean(df$N))` especies, donde la riqueza mayor es de `r max(df$N)` y la menor es de `r min(df$N)` especies.

En este sentido, habría que ahondar más a nivel espacial y de conectividad para entender la gran diversidad de buhós en algunos sitios, a pesár de su baja supercie protegida (Figura 1).

Para poder comprender de mejor manera la relación entre riqueza y parques nacionales, es necesario contar con datos de abundancia, conectividad entre sitios para tener mas certeza en cuanto a generar conclusiones. 

